臺灣士林地方法院刑事判決
111年度訴字第478號
公  訴  人  臺灣士林地方檢察署檢察官
被      告  莊鴻首




上列被告因違反毒品危害防制條例案件，經檢察官提起公訴（11
1年度毒偵字第1486號），因被告於準備程序中就被訴事實為有
罪之陳述，經告知簡式審判程序之旨，並聽取當事人之意見後，
本院合議庭裁定由受命法官獨任進行簡式審判程序，判決如下：
    主  文
莊鴻首施用第一級毒品，處有期徒刑陸月，如易科罰金，以新臺
幣壹仟元折算壹日。
    事實及理由
一、程序部分
　　按除被告所犯為死刑、無期徒刑、最輕本刑為3年以上有期
    徒刑之罪或高等法院管轄第一審案件者外，於第一次審判期
    日前之準備程序進行中，被告先就被訴事實為有罪之陳述時
    ，審判長得告知被告簡式審判程序之旨，並聽取當事人、代
    理人、辯護人及輔佐人之意見後，裁定進行簡式審判程序，
    刑事訴訟法第273條之1第1項定有明文。經核本案被告莊鴻
    首所犯係死刑、無期徒刑、最輕本刑為3年以上有期徒刑以
    外之罪，其於準備程序中就被訴事實為有罪之陳述，經告知
    簡式審判程序之旨，並聽取公訴人、被告之意見後，本院合
    議庭爰依首揭規定，裁定由受命法官獨任進行簡式審判程序
    。是本案之證據調查，依同法第273條之2規定，不受同法第
    159條第1項、第161條之2、第161條之3、第163條之1，及第
    164條至170條所規定證據能力認定及調查方式之限制，合先
    敘明。
二、本案犯罪事實及證據，除就證據部分應補充：「被告莊鴻首
    於本院民國111年11月7日準備程序及審理中所為之自白」外
    ，其餘均引用檢察官起訴書之記載（如附件）。
三、論罪科刑
　㈠按海洛因屬毒品危害防制條例第2條第2項第1款所規定之第一
    級毒品。是核被告所為，係犯毒品危害防制條例第10條第1
    項之施用第一級毒品罪。被告持有第一級毒品海洛因後進而
    施用，其持有第一級毒品之低度行為，為施用之高度行為所
    吸收，不另論罪。
　㈡爰審酌被告曾因施用毒品經戒毒處遇，且前於110年間甫犯施
    用第二級毒品罪經法院論處罪刑確定之紀錄，有臺灣高等法
    院被告前案紀錄表附卷可稽，詎其仍未能深切體認毒品危害
    己身之鉅，及早謀求脫離毒害之道，再犯本案施用毒品犯行
    ，殊屬不該，惟念其犯後終能坦承犯行，非無悔意，且施用
    毒品所生危害以自戕身心健康為主，對於他人生命、身體、
    財產等法益，尚無明顯而重大之實害，暨考量其犯罪之動機
    、手段、情節，及其自陳為國中畢業之智識程度、目前從事
    臨時工之工作、月薪約新臺幣2萬多元、已婚、子女均已成
    年、無需扶養他人之家庭生活經濟狀況（見本院111年度訴
    字第478號卷第37頁）等一切情狀，量處如主文所示之刑，
    並諭知易科罰金之折算標準。
據上論斷，應依刑事訴訟法第273條之1第1項、第299條第1項前
段、第310條之2、第454條第2項，判決如主文。
本案經檢察官許梨雯提起公訴，由檢察官張尹敏到庭執行職務。
中　　華　　民　　國　　111 　年　　11　　月　　28　　日
             刑事第一庭　　法  官  陳孟皇
以上正本證明與原本無異。
如不服本判決應於收受送達後 20 日內向本院提出上訴書狀，並
應敘述具體理由。其未敘述上訴理由者，應於上訴期間屆滿後20
 日內向本院補提理由書 (均須按他造當事人之人數附繕本 )「
切勿逕送上級法院」。
因疫情而遲誤不變期間，得向法院聲請回復原狀。
                           書記官  張嫚凌
中　　華　　民　　國　　111 　年　　11　　月　　29　　日
附錄本案論罪科刑法條全文：
毒品危害防制條例第10條
施用第一級毒品者，處6月以上5年以下有期徒刑。
施用第二級毒品者，處3年以下有期徒刑。
附件：
臺灣士林地方檢察署檢察官起訴書
                                   111年度毒偵字第1486號
　　被　　　告　莊鴻首　男　51歲（民國00年0月00日生）
　　　　　　　　　　　　住○○市○○區○○里0鄰○○○路0
　　　　　　　　　　　　　段000號
　　　　　　　　　　　　居臺北市○○區○○○路00號1樓
　　　　　　　　　　　　國民身分證統一編號：Z000000000號
上列被告因違反毒品危害防制條例案件，已經偵查終結，認應提
起公訴，茲將犯罪事實及證據並所犯法條分敘如下：
　　　　犯罪事實
一、莊鴻首前因施用毒品案件，經依法院裁定送觀察、勒戒後，
    認無繼續施用毒品之傾向，於民國109年2月25日執行完畢釋
    放，並由臺灣士林地方檢察署檢察官以109年度毒偵緝字第1
    3號為不起訴處分確定。詎仍不知悔改，於上開觀察、勒戒執
    行完畢釋放3年內，復基於施用第一級毒品海洛因之犯意，於1
    11年1月10日11時12分為警採尿往前回溯26小時內之不詳時
    間，在不詳地點，施用第一級毒品海洛因1次。嗣於111年1
    月10日，因莊鴻首為警列為毒品列管人口，其主動到案接受
    其採尿送驗後，檢驗結果呈嗎啡陽性反應，始查悉上情。
二、案經新北市政府警察局淡水分局報告偵辦。
　　　　證據並所犯法條
一、證據清單及待證事實：
編號 證據名稱 待證事實 1 被告莊鴻首之供述 證明本案尿液為被告親排親封之事實。 2 台灣尖端先進生技醫藥股份有限公司111年1月24日濫用藥物檢驗報告、應受尿液採驗人尿液檢體採集送驗記錄。 證明被告為警採尿送驗後，呈現嗎啡陽性反應之事實。 
二、核被告所為，係犯毒品危害防制條例第10條第1項之施用第一
    級毒品罪嫌。
三、依刑事訴訟法第251條第1項提起公訴。
　  此　致
臺灣士林地方法院
中　　華　　民　　國　 111　　年　　8 　　月　　24　　日
　　　　　　　　　　　　    　檢察官  許  梨  雯
本件正本證明與原本無異　　
中　　華　　民　　國　 111　　年　　8 　　月　　31　　日
            　　　　　　　　　書記官  孫  婉  娟
所犯法條：
毒品危害防制條例第10條第1項
施用第一級毒品者，處 6 月以上 5 年以下有期徒刑。
施用第二級毒品者，處 3 年以下有期徒刑。